BAGUS ADI SAPUTRA Front-End Developer

Yogyakarta, Indonesia | +6282280997037 | bagusadisaputra04@gmail.com | bagusadisaputra.netlify.app github.com/bagus-git | Linkedin: www.linkedin.com/in/bagusadisaputra

RINGKASAN

Saya adalah lulusan Sarjana Teknik Informatika dengan pengalaman Kerja Praktik selama 6 bulan di UPT Dinas Perdagangan Kota Yogyakarta Pasar Beringharjo sebagai Web Developer dan pernah ikut program prakerja sebagai Software Quality Assurance untuk Pengembangan Perangkat Lunak di Rajawali Duta School melalui karier.mu. Saya memiliki keahlian dalam desain interface UI/UX, pengembangan perangkat lunak, manajemen proyek, pengujian perangkat Lunak dan pemecahan masalah yang kuat. Saya siap untuk berkolaborasi dalam tim, beradaptasi dengan cepat, dan berkomitmen untuk terus mengembangkan diri demi memberikan nilai tambah dalam lingkungan kerja yang dinamis.

PENGALAMAN

Program Prakerja Virtual Berbasis Proyek: Quality Assurance untuk Pengembangan Perangkat Lunak - Rajawali Duta School x Karier.mu

Quality Assurance (21 Agustus 2023 – 25 Agustus 2023)

- Melakukan uji kualitas pada situs website: https://rajawalidutaschool.id/
- Melakukan pengujian manual Testing Software dengan membuat Test plan, Test Skenario, dan Test Script ke dalam bentuk Google Spreadsheet.
- Mencatat dan melaporkan temuan bug dengan melampirkan Screenshot hasil temuan ke dalam bentuk Google Spreadsheet dan membuat dokumentasi hasil pengujian ke dalam bentuk Google Docs.

Freelance Web Developer - Freelance

Freelance Web Developer (Oktober 2021 – Oktober 2021)

- Mengumpulkan assets yang diperlukan sebelum memulai pengembangan website undangan pernikahan.
- Merancang dan mengembangkan website undangan pernikahan dengan menggunakan library Bootstrap.
- Memastikan semua tautan dan fitur berfungsi dengan baik.
- Mempublikasikan website menggunakan domain gratis dari Netlify.

UPT Dinas Perdagangan Pasar Beringharjo Timur - Yogyakarta, Indonesia

Web Developer Kerja Praktik (Januari 2021 – Juni 2021)

- Penelitian dan Analisis: Mengidentifikasi kebutuhan pengguna dan masalah yang ada.
- Perancangan: Interface pengguna UI/UX, arsitektur sistem, dan skema database.
- Implementasi: Melakukan pengkodean sistem web menggunakan bahasa pemrograman PHP sesuai dengan desain yang telah saya buat.
- Pengujian: Melakukan pengujian menggunakan metode black box untuk memastikan keandalan sistem.
- Membuat dokumentasi sistem atau laporan.

PENDIDIKAN

UNIVERSITAS TEKNOLOGI YOGYAKARTA (2018 - 2023)

Sarjana Komputer – Informatika – IPK 3,47

SMK PANGUDI LUHUR SEPUTIH MATARAN (2015 - 2018)

Jurusan RPL (Rekayasa Perangkat Lunak)

KEMAMPUAN

Tools

Visual Studio Code, Android Studio, Git, GitHub, Figma, Adobe XD, Xampp, MySQL, Postman, Selenium, JIRA, Microsoft Office, Google Suites

Hard Skills

HTML, CSS, Javascript, React JS, React Native, Bootstrap, PHP, MySQL, Web Design, Responsive Web Design, SDLC, Manual Testing, Test Case, Test Plan, Troubleshooting, Debugging

Soft Skills

Problem Solving, Manajemen Waktu, Critical Thinking, Komunikasi Efektif, Kolaborasi Tim

Skill Bahasa

Bahasa Indonesia (Bahasa Ibu), Bahasa Inggris (Pasif)